# 合并报表及账务处理

提问人：长安梧桐 时间：2019-05-23 14:30:02
请教陈老师：
甲集团是乙公司的显名股东，持有乙公司 51% 股权，持有的股权由甲集团下设的丙合伙企业实际出资，丙合伙企业按出资额每年收取固定收益。丙不参与乙公司的日常管理，丙委托甲集团管理乙公司日常业务。
我想咨询的问题是：
1 、乙公司的报表由谁来直接合并
2 、如果甲集团来直接合并乙公司，必须要满足哪些条件。

回答人：chenyiwei
前提：甲可以控制合伙企业丙。
在此前提下，由于 “丙合伙企业按出资额每年收取固定收益。丙不参与乙公司的日常管理，丙委托甲集团管理乙公司日常业务”，故丙不合并乙公司报表。但对于甲集团能否合并乙公司报表，则需取决于甲集团获取收益与乙公司经营盈亏的关联度，以及与此相关的主导乙公司经营和财务管理的实际权力。